最高法院刑事裁定　　　　　　　　　　111年度台抗字第825號
抗　告　人　顏秋煌
上列抗告人因違反毒品危害防制條例等罪，聲請交付法庭光碟等
案件，不服臺灣高等法院臺中分院中華民國111年4月28日准許交
付卷證影本，及駁回其聲請交付法庭錄音光碟與核對後之筆錄影
本之裁定（111年度聲字第966號），提起抗告，本院裁定如下：
    主  文
原裁定關於准予付與如其附表一所示卷證影本部分撤銷。
其他抗告駁回。
    理  由
撤銷部分：
  法院基於不告不理原則，僅得在聲請人聲請範圍內為裁定，否
  則有未受請求之事項予以裁定之違法。卷查抗告人顏秋煌聲請
  意旨略稱：其因違反毒品危害防制條例案件，經原審法院以98
  年度上訴字第1218號判決及99年度上更㈠字第71號判決判處罪
  刑，惟該二案件如原裁定附表（下稱附表）一所示庭期之審判
  筆錄及準備程序筆錄之記載，與實際開庭內容不符，有與其權
  利重要關係部分未予記載，致其受不利判決。其因非常上訴等
  救濟程序之需，爰聲請預納費用，請求核對上開審判及準備程
  序內容後之筆錄付與抗告人等旨。準此，抗告人所聲請者，乃
  原審核對如附表一所示庭期之錄音光碟後，交付與原筆錄不符
  部分之筆錄內容，並未聲請付與如附表一所示審判期日及準備
  程序期日之筆錄影本。則原裁定准予抗告人「預納費用後，准
  許付與如附表一所示卷證影本，且就所取得之卷宗影本內容不
  得散布或非正當目的使用，並禁止為訴訟外之利用。」部分，
  自有未受請求之事項予以裁定之違法。抗告意旨執此指摘，為
  有理由，應將原裁定關於准予付與抗告人如其附表一所示卷證
  影本部分撤銷。
抗告駁回部分：
㈠原裁定意旨略以：本件抗告人因違反毒品危害防制條例等罪案
  件，經臺灣彰化地方法院98年度訴字第556 號判決、原審法院
  98年度上訴字第1218號判決判處如附表二所示罪刑，抗告人不
  服提起上訴，經本院以99年度台上字第1023號判決將附表二（
  原裁定誤為附表一）編號14、15部分撤銷，發回原審法院；其
  他上訴駁回。嗣原審法院以99年度上更㈠字第71號判決就上開
  撤銷發回部分，判處抗告人如附表三所示罪刑，並經本院於民
  國99年12月30日以99年度台上字第8158號判決駁回抗告人之上
  訴而確定在案。經查：⒈聲請交付法庭錄音光碟，依法院組織
  法第90條之1第1項前段規定，應於判決確定後6 個月內為之。
  前揭案件既已於99年12月30日判決確定，則抗告人於111年4月
  11日提起本件聲請時，已逾上開期限，自難准許，應予駁回。
  ⒉依刑事訴訟法第44條之1第2項前段規定，當事人認審判筆錄
  記載有錯誤或遺漏，其案件已辯論終結者，得於辯論終結後 7
  日內，聲請法院播放該期日錄音或錄影內容核對更正之。抗告
  人提起本件聲請時，已逾前揭案件辯論終結後7 日，其此部分
  聲請，亦難謂有據，同應予駁回等旨。
㈡抗告意旨略以：前開案件審判筆錄之記載與實際開庭內容不符
  ，抗告人因非常上訴等救濟程序之用，有聲請交付相關審判期
  日錄音光碟之需。又前揭案件審判期間，法院未曾給付審判筆
  錄，抗告人自無法知悉審判筆錄與實際訴訟情形不符，且抗告
  人於更審時，向法院聲請交付筆錄及勘驗庭訊錄音，亦均遭駁
  回，抗告人實無法依刑事訴訟法第44條之1第2項獲得該錄音內
  容，以便核對更正云云。
㈢按刑事訴訟法第33條第2 項明定：除但書之情形外，被告於審
  判中得預納費用請求付與卷宗及證物之影本。該規定既係為落
  實憲法第16條保障人民訴訟權之正當法律程序，俾刑事被告能
  獲知卷證資訊，有效行使防禦權所設，則被告得請求付與者，
  自以案內卷宗證物資訊為已足。若被告於判決確定後，為聲請
  再審或其他訴訟目的所需，請求付與案內卷證所無之資料，則
  屬其踐行聲請再審或其他程序中能否依規定聲請調查證據之範
  疇，應予辨明。又法院組織法第90條之1第1項規定：「當事人
  及依法得聲請閱覽卷宗之人，因主張或維護其法律上利益，得
  於開庭翌日起至裁判確定後6 個月內，繳納費用聲請法院許可
  交付法庭錄音或錄影內容。但經判處死刑、無期徒刑或10年以
  上有期徒刑之案件，得於裁判確定後2 年內聲請。」準此，聲
  請交付法庭錄音或錄影內容，應於上開期限內提出，始稱適法
  。經查：抗告人聲請原審播放原審法院98年度上訴字第1218號
  、99年度上更㈠字第71號案件如附表一庭期之錄音光碟，核對
  原筆錄之記載，及交付核對後之內容部分，並非上揭案件內之
  訴訟資料，依前說明，自無從付與。又上開案件，為經判處10
  年以上有期徒刑之案件，且於99年12月30日判決確定，此有原
  裁定意旨所載各該判決及臺灣高等法院被告前案紀錄表在卷可
  徵。依法院組織法第90條之1第1項規定，聲請交付法庭錄音光
  碟部分，應於裁判確定後2年內，亦即101年12月30日前為之，
  惟抗告人遲至111年4月11日方具狀聲請交付本案法庭錄音光碟
  ，此有其聲請狀上法務部矯正署臺南監獄收容人書狀核轉章可
  稽，其聲請顯已逾法院組織法第90條之1第1項規定之期限，於
  法不合，自無從准許。原裁定駁回抗告人前開部分聲請之理由
  論述雖未盡周妥，惟核與裁定結果不生影響。抗告意旨關於此
  部分所指摘各節，難認有理由，應予駁回。
據上論結，應依刑事訴訟法第412條、第413條前段，裁定如主文
。
中    華    民    國   111    年    7     月    7     日
                  刑事第三庭審判長法  官  徐  昌  錦  
                                  法  官  林  恆  吉  
                                  法  官  林  海  祥  
                                  法  官  侯  廷  昌  
                                  法  官  江  翠  萍  
本件正本證明與原本無異
                                  書記官
中    華    民    國   111    年    7     月    12    日